【裁判字號】    98,易,990
【裁判日期】    990413
【裁判案由】    違反毒品危害防制條例
【裁判全文】
臺灣屏東地方法院刑事判決               98年度易字第990號
公  訴  人  臺灣屏東地方法院檢察署檢察官
被      告  甲○○
上列被告因違反毒品危害防制條例案件，經檢察官提起公訴（98
年度毒偵字第1251號）本院判決如下：
    主  文
甲○○施用第二級毒品，累犯，處有期徒刑陸月，如易科罰金，
以新臺幣壹仟元折算壹日。
    事  實
一、甲○○前於民國89年間因施用毒品案件，經臺灣高雄少年法
    院裁定令入勒戒處所觀察、勒戒，因無繼續施用傾向，於89
    年5 月23日執行完畢釋放，又因施用毒品案件，經本院裁定
    令入勒戒處所觀察、勒戒，因認有繼續施用毒品傾向，再經
    裁定令入戒治處所強制戒治，嗣經裁定停止戒治，於92年7
    月24日執行完畢，並經本院以91年度少調字第237 號為不付
    審理在案。其於前述強制戒治執行完畢後5 年內，又因施用
    毒品案件，經國防部南部地方軍事法院判處有期徒刑6 月，
    如易科罰金，以銀元300 元折算1 日確定，於94年9 月23日
    執行完畢。猶不知悔改，復於98年5 月25日19時許，在屏東
    縣萬巒鄉○○村○○路26號住所，以燒烤玻璃球吸食煙霧之
    方式施用第二級毒品甲基安非他命1 次。嗣於98年5 月26日
    下午1 時許，因形跡可疑為警盤查，經警採尿送驗，檢出甲
    基安非他命陽性反應，始悉上情。
二、案經屏東縣政府警察局內埔分局報請臺灣屏東地方法院檢察
    署檢察官偵查起訴。
    理  由
一、本案被告甲○○所犯施用毒品案件，並非法定刑為死刑、無
    期徒刑或最輕本刑3 年以上有期徒刑之罪，亦非高等法院管
    轄第一審之案件，而被告於本院準備程序中就被訴事實為有
    罪之陳述，本院合議庭乃裁定由受命法官獨任進行簡式審判
    程序。又簡式審判程序之證據調查，依刑事訴訟法第273 條
    之2 規定，不受同法第159 條第1 項審判外陳述排除之限制
    ，再被告對於卷內之各項證據，亦不爭執證據能力，故卷內
    所列之各項證據，自得作為證據，先予敘明。
二、上開犯罪事實，業經被告甲○○於本院坦承不諱，且被告為
    警查獲時採尿送驗結果呈甲基安非他命之陽性反應，有屏東
    縣政府警察局內埔分局辦理毒品防制條例尿液送驗真實姓名
    對照表、臺灣檢驗科技股份有限公司濫用藥物尿液檢驗報告
    各1 紙在卷可稽，上述鑑驗結果，係檢驗機關本於專業知識
    及以精密儀器或科學檢驗方法所得之結論，自可憑信。此外
    ，復有偵查報告、照片2 張等在卷可考。綜上，足認被告上
    開任意性自白與事實相符，堪予採信。從而本件事證明確，
    被告犯行洵堪認定，應依法論科。
三、查甲基安非他命係屬毒品危害防制條例第2 條第2 項第2 款
    所稱之第二級毒品，不得持有、施用，被告竟持以施用，是
    核被告所為，係犯毒品危害防制條例第10條第2 項之施用第
    二級毒品罪。被告於施用前持有第二級毒品甲基安非他命之
    低度行為應被施用之高度行為所吸收，不另論罪。又被告前
    有如事實欄所示之科刑及執行情形，有臺灣屏東地方法院檢
    察署刑案資料查註紀錄表、臺灣高等法院被告前案紀錄表各
    1 份附卷足憑，其於刑之執行完畢後5 年內，故意再犯本件
    有期徒刑之罪，為累犯，應依刑法第47條第1 項加重其刑。
    爰審酌被告前已有如事實欄所述之犯罪資料，然未能因此知
    所警惕、謹慎行止，仍不思自律，猶自陷於毒癮之害，復犯
    下本案，原不宜寬貸，惟念其施用毒品乃自戕行為，被告復
    已坦承罪行，犯後態度尚可等一切情狀，量處如主文所示之
    刑及易科罰金之折算標準，以示懲儆。
據上論斷，應依刑事訴訟法第299 條第1 項前段、第273 條之1
第1 項，毒品危害防制條例第10條第2 項，刑法第11條前段、第
47條第1 項，判決如主文。
本案經檢察官曾士哲到庭執行職務
中    華    民    國    99    年    4     月    13    日
                  刑事第四庭    法  官  李謀榮
以上正本證明與原本無異。
如不服本判決應於收受判決後10日內向本院提出上訴書狀，並
應敘述具體理由；其未敘述上訴理由者，應於上訴期間屆滿後
20日內向本院補提理由書（均須按他造當事人之人數附繕本）
「切勿逕送上級法院」。
中    華    民    國    99    年    4     月    13    日
                                書記官  蔡進吉
附錄本案論罪科刑法條：
毒品危害防制條例第10條
施用第一級毒品者，處6 月以上5 年以下有期徒刑。
施用第二級毒品者，處3 年以下有期徒刑。

司法院資訊處製作；財團法人民間司法改革基金會備份。
